---
title: "05. Performance in regression models"
output: html_notebook
---

# Libraries

```{r}
library(ggplot2)
library(dplyr)
library(caret)
library(GGally)
```


# Data simulation

Generiamo dei dati correlati. 

NB La correlazione dipende dalla scala. La perturbazione che aggiungo come termine di errore ha un impatto più leggero se i miei coefficienti sono "grandi"

```{r}

set.seed(1)

x <- rnorm(20)

y1 <- 0.7*x + rnorm(20)
cor(x, y1) # 0.46

y2 <- 3 + 2*x + rnorm(20)
cor(x, y2) # 0.93

y3 <- 1 + 0.5*x + rnorm(20)
cor(x, y3) # 0.27

```




```{r}
set.seed(1)
x <- rnorm(20)

set.seed(2)
observed <- 0.8 * x + rnorm(20)

predicted <- 0.8 * x

residual <- observed - predicted

cor(observed, predicted) # 0.69
cor(predicted, residual) # 0.25

summary(residual)
```



## Plot

### extendrange()

Estende un range numerico di una piccola percentuale, da entrambi i lati. Default f = 0.05.
Creaimo un vettore comune con tutti i valori ed estediamo quel range.

```{r}

axisRange <- extendrange(c(observed, predicted))

range(observed)
range(predicted)
axisRange
```

### Plot

```{r}
plot(observed, predicted, xlim = axisRange, ylim = axisRange)
```

#### ggplot

```{r}
fit_data <- data.frame(x, observed, predicted, residual)

?ggmatrix()

fit_data %>%
  ggplot(aes(x = x, y = observed)) +
  geom_point() +
  ggtitle("X vs observed (Y)")

fit_data %>%
  ggplot(aes(x = observed, y = predicted)) +
  geom_point() +
  ggtitle("Observed vs predicted")
  
fit_data %>%
  ggplot(aes(x = predicted, y = residual)) +
  geom_point() +
  ggtitle("Predicted vs Residuals")
  
```


# Performances measures

### MRSE

Mean root square error

```{r}
MRSE <- fit_data %>%
  select(residual) %>%
  # mutate(square_res = residual^2) %>%
  summarise(sum_res = sum(residual),
            sum_sqr_res = sum(residual^2))
```

