---
title: "06. Linear model exercises"
output: html_notebook
---

# Library and data

```{r}
library(caret)
library(corrplot)
library(pls)
library(elasticnet)

data(tecator)
```

Dati: 215 campioni di carne, analizzati con un laser ad infrarossi.

- I cento predittori sono frequenze infrarossi (spettro)
- Le variabili risposta sono il contenuto percentuale di acqua, grasso e proteine per ciascun campione, ottenuto tramite analisi chimica.

L'obiettivo è prevedere il contenuto di grassi tramite analisi ad infrarossi, procedura meno costosa e più veloce dell'analisi chimica.


# Data exploration

```{r}
colnames(absorp) <- paste0("I", 1:100)
```



## Collinearity

```{r}
correlations <- cor(absorp)
corrplot(correlations, order = "hclust")

findCorrelation(correlations, cutoff = .8)

```

Tutte le variabili sono fortemente correlate. Facciamo una PCA, sia con caret che senza

```{r}
#------ Caret
pca_rules <- preProcess(absorp, method = "pca")
# 2 componenti assorbono il 95% della varianza
absorp_red1 <- predict(pca_rules, absorp)

#----- Base
pca_obj <- prcomp(absorp, center = T, scale = T)
# Cumulative percentage of variance explained
var <- (pca_obj$sdev^2/sum(pca_obj$sdev^2))*100

head(var)
plot(head(var), type = "l")
```

La prima componente da sola raccoglie il 98% della variabilità totale


# Data partition

```{r}
set.seed(100)
fat <- endpoints[, 2]

TrainRows <- createDataPartition(fat, 
                                 p = .70,
                                 list = F)

absorpTrain <- absorp[TrainRows, ]
absorpTest <- absorp[-TrainRows, ]

fatTrain <- fat[TrainRows]
fatTest <- fat[-TrainRows]
```

# Performance function

```{r}

start_performance_tab <- function(fit, testX, testY, name){
  performance_tab <- data.frame()
  predicted <- predict(fit, testX)
  obs_pred_tbl <- data.frame(obs = testY, pred = predicted)
  new_performance <- defaultSummary(obs_pred_tbl) %>% t()
  performance_tab <- do.call(rbind, 
                             setNames(list(performance_tab,
                                           new_performance), 
                                      list("", name)))
  return(performance_tab)
}
  

add_performance <- function(performance_tab = performance_tab,
                            fit = fit, 
                            testX = testX, testY = testY, 
                            name = name){
  predicted <- predict(fit, testX)
  obs_pred_tbl <- data.frame(obs = testY, pred = predicted)
  new_performance <- defaultSummary(obs_pred_tbl)
  rownames_val <- rownames(performance_tab)
  performance_tab <- do.call(rbind, 
                             setNames(list(performance_tab,
                                           new_performance), 
                                      list("", name)))
  return(performance_tab)
}
```



# Models fit 

```{r}

```

```{r}
set.seed(100)
olsFitPCA <- train(absorpTrain, fatTrain,
                   method = "lm",
                   preProcess = "pca")

plsFit1 <- train(absorpTrain, fatTrain,
                method = "pls",
                 preProcess = c("center", "scale"))

enetFit1 <- train(absorpTrain, fatTrain,
                   method = "enet",
                  preProcess = c("center", "scale"))
```

# Models performances

```{r}
performance_tab <- 
  start_performance_tab(olsFitPCA, absorpTest, fatTest, "PCR") %>%
  add_performance(plsFit1, absorpTest, fatTest, "PLS") %>%
  add_performance(enetFit1, absorpTest, fatTest, "Elastic Net")
```


### Tuning plot

```{r}
ggplot(plsFit1)
```


## enet exploration

```{r}
enetFit1
ggplot(enetFit1)
```

Viene scelta la fraction = 1 (modello completo). 
Dovremmo essere quindi nel campo dei ridge models. 

Proviamo a stimare un nuovo ridge, e un enet con tuning parameters più ampi

```{r}
enetGrid <- expand.grid(.lambda = c(0.00001, 0.0001, 
                                    0.001, 0.01, 0.05, 0.1),
                        .fraction = seq(0, 1, by = 0.20))

enetFit2 <- train(absorpTrain, fatTrain,
                  method = "enet",
                  preProcess = c("center", "scale"),
                  tuneGrid = enetGrid)
ggplot(enetFit2)

performance_tab <- performance_tab %>% 
  add_performance(enetFit2, absorpTest, fatTest, "Elastic Net l:1e-05, f:1")
```

