---
title: "06. Linear model exercises"
output: html_notebook
---

# Library and data

```{r}
library(caret)
library(corrplot)
library(pls)
library(elasticnet)

data(tecator)
```

Dati: 215 campioni di carne, analizzati con un laser ad infrarossi.

- I cento predittori sono frequenze infrarossi (spettro)
- Le variabili risposta sono il contenuto percentuale di acqua, grasso e proteine per ciascun campione, ottenuto tramite analisi chimica.

L'obiettivo è prevedere il contenuto di grassi tramite analisi ad infrarossi, procedura meno costosa e più veloce dell'analisi chimica.


# Data exploration

```{r}
colnames(absorp) <- paste0("I", 1:100)
```



## Collinearity

```{r}
correlations <- cor(absorp)
corrplot(correlations, order = "hclust")

findCorrelation(correlations, cutoff = .8)

```

Tutte le variabili sono fortemente correlate. Facciamo una PCA, sia con caret che senza

```{r}
#------ Caret
pca_rules <- preProcess(absorp, method = "pca")
# 2 componenti assorbono il 95% della varianza
absorp_red1 <- predict(pca_rules, absorp)

#----- Base
pca_obj <- prcomp(absorp, center = T, scale = T)
# Cumulative percentage of variance explained
var <- (pca_obj$sdev^2/sum(pca_obj$sdev^2))*100

head(var)
plot(head(var), type = "l")
```

La prima componente da sola raccoglie il 98% della variabilità totale


# Data partition

```{r}
set.seed(100)
fat <- endpoints[, 2]

TrainRows <- createDataPartition(fat, 
                                 p = .70,
                                 list = F)

absorpTrain <- absorp[TrainRows, ]
absorpTest <- absorp[-TrainRows, ]

fatTrain <- fat[TrainRows]
fatTest <- fat[-TrainRows]
```


# Model comparison

```{r}
set.seed(100)
olsFitPCA <- train(absorpTrain, fatTrain,
                   method = "lm",
                   preProcess = "pca")

plsFit1 <- train(absorpTrain, fatTrain,
                   method = "pls")

enetFit1 <- train(absorpTrain, fatTrain,
                   method = "enet")
```

