---
title: "06. Linear regression and its cousins"
output: html_notebook
---

# Library and data

```{r}
library(AppliedPredictiveModeling)
library(corrplot)
library(caret)
library(dplyr)
library(compare)
library(e1071)

data(solubility)
```


solTrainXtrans and solTestXtrans are Box-Cox transformed

## Data exploration

```{r}
correlations <- cor(solTrainX)
corrplot(correlations, order = "hclust")
```

## Check pairwise correlations over threshold 

```{r}

pairwise_corr <- function(correlations, threshold = threshold){
  nr <- nrow(correlations)
  sum(correlations > threshold | correlations < -threshold) - nr  
}

pairwise_corr(correlations, 0.8)
```

Cercare o creare una funzione che individui le coppie di varibili correlate oltre una certa soglia.


## Box-cox transform

Check variables with high skewness

```{r}
skewValues <- apply(solTrainX, 2, skewness)
sum(skewValues > 3)

solTrainX %>%
  summarize_all(skewness) 
```

Completare la funzione con trasmute, filter values over threeshold


```{r}
boxcox <- preProcess(solTrainX, method = "BoxCox") %>%
  predict(solTrainX)

comparison <- compare(solTrainXtrans, boxcox, allowAll=TRUE)

comparison$result
comparison$tM
```

Completare con selettore di pairwise correlations over threshold


# OLS. Ordinary least square

## Standard OLS

Dobbiamo avere covariate e variabile risposta nello stesso dataset

```{r}
solTrain_full <- solTrainXtrans %>%
  cbind(solubility = solTrainY)

# Inutile
solTest_full <- solTestXtrans %>%
  cbind(solubility = solTestY)
```


Applichiamo OLS:

```{r}
olsFit1 <- lm(solubility ~ ., data = solTrain_full)

summary(olsFit1)
```


### Performance sugli stessi dati

Da summary() otteniamo le performance sugli stessi dati (prob. sovrastimate):
  
- $R^2$: 0.94

- $RMSE$: 0.55


### Performance su test set

Confrontiamo dati osservati e dati previsti su training set.

Per usare caret::defaultSummary() le colonne del dataframe devono chiamarsi obs e pred

```{r}
olsPred1 <- predict(olsFit1, solTestXtrans) 

# Nomi di colonna fissi
olsFitTestData1 <- data.frame(obs = solTestY, pred = olsPred1)

defaultSummary(olsFitTestData1)
```

Esercizio: compute RMSE e Rsquared

```{r}
RMSE <- sqrt(sum((solTestY - olsPred1)^2)/length(solTestY))

R2 <- cor(solTestY, olsPred1)^2

RMSE
R2

```


## Robust OLS - MASS package

