---
title: "06. Linear Regression exercises 2"
output:
  html_document:
    df_print: paged
---

# Ex 6.2 - Permeability

## Load data and library

```{r}
library(AppliedPredictiveModeling)
library(caret)
library(dplyr)
library(ggplot2)
library(tidyr)
library(GGally)

data(permeability)
```


## PREPROCESSING

### Sparsity Check 

```{r, eval = F}
sparsity <- preProcess(fingerprints, method = "spatialSign")
finger_prep <- predict(sparsity, fingerprints) 
```

Capire perchè non rimuove i predittori con near zero variance

#### Sparsity check v2

```{r}
nearZeroPred <- nearZeroVar(fingerprints)

# Num variabili da rimuovere
length(nearZeroPred)

# Num colonne attese
ncol(fingerprints) - length(nearZeroPred)

fingerprint_prep <- as.data.frame(fingerprints) %>%
  select(-nearZeroPred)
```

### Collinearity Check

```{r}
collinearityCheck <- preProcess(fingerprint_prep, 
                                 method = c("center", "scale", "pca"))
```


### Missing Check

```{r}
anyNA(fingerprint_prep)
```


## DATA SPLITTING

```{r}
set.seed(100)
trainRows <- createDataPartition(permeability,
                                     p = 0.75,
                                     list =  F)

permeab_train <- permeability[trainRows]
permeab_test <- permeability[-trainRows]

finger_train <- fingerprint_prep[trainRows, ]
finger_test <- fingerprint_prep[-trainRows, ]

```


## DATA EXPLORATION

```{r}
hist(permeability)
```



```{r}

perm_data <- fingerprint_prep %>%
  cbind(permeability)
  
ggplot(perm_data, aes(x = permeability, y = X1, col = X2)) +
  geom_point() 
  
```


# VISUAL DATA EXPLORATION

Creiamo un id pari al ranking per permeabilità

```{r}
finger_data <- perm_data %>%
  arrange(permeability) %>%
  mutate(ID = 1:165) 
```

#### Check

```{r}
ggplot(data = finger_data,
       aes(x = ID, y = permeability)) +
  geom_point()

```





```{r}
data_gather <- gather(finger_data, 
                      key = "name", value = "fingerprint", 
                      -ID, -permeability)

# ggplot(data = data_gather,
#        aes(x = ID, y = fingerprint, col = name)) +
#   geom_jitter(show.legend = F)

```



```{r}

show <- unique(data_gather$name)[1:100]

data_gather2 <- data_gather %>%
  filter(name %in% show) 


ggplot(data = data_gather2,
       aes(x = name, y = ID, 
           fill = as.factor(fingerprint)
           # alpha = permeability
           )) +
  geom_tile() +
  scale_fill_manual(values = c("white","red"))


```


# PCA DATA EXPLORATION

Creiamo un id pari al ranking per permeabilità

```{r}

collinearityCheck <- preProcess(fingerprint_prep, 
                                 method = c("center", "scale", "pca"))

pca_data <- predict(collinearityCheck, fingerprint_prep) %>%
  cbind(permeability) %>%
  arrange(permeability) %>%
  mutate(ID = 1:165) 

data_gather_pca <- gather(pca_data, 
                      key = "name", value = "fingerprint", 
                      -ID, -permeability)

ggplot(data = data_gather_pca,
       aes(x = name, y = ID, 
           fill = fingerprint)) +
  geom_tile() 

```





# LINEAR MODELS

```{r}
start_performance_tab <- function(fit, testX, testY, name){
  performance_tab <- data.frame()
  predicted <- predict(fit, testX)
  obs_pred_tbl <- data.frame(obs = testY, pred = predicted)
  new_performance <- defaultSummary(obs_pred_tbl) %>% t()
  performance_tab <- do.call(rbind, 
                             setNames(list(performance_tab,
                                           new_performance), 
                                      list("", name)))
  return(performance_tab)
}

add_performance <- function(performance_tab = performance_tab,
                            fit = fit, 
                            testX = testX, testY = testY, 
                            name = name){
  predicted <- predict(fit, testX)
  obs_pred_tbl <- data.frame(obs = testY, pred = predicted)
  new_performance <- defaultSummary(obs_pred_tbl)
  rownames_val <- rownames(performance_tab)
  performance_tab <- do.call(rbind, 
                             setNames(list(performance_tab,
                                           new_performance), 
                                      list("", name)))
  return(performance_tab)
}


```


## PCR

```{r}
pcrFit <- train(x = finger_train, y = permeab_train,
                method = "lm",
                preProcess = c("center", "scale", "pca"))

predicted <- predict(pcrFit, finger_test)
obs_pred_tbl <- data.frame(obs = permeab_test, pred = predicted)
new_performance <- defaultSummary(obs_pred_tbl) %>% t()

performance_tab <- start_performance_tab(
  pcrFit, finger_test, permeab_test, "pcrFit")
```


## PLS

```{r}
plsFit <- train(x = finger_train, y = permeab_train,
                method = "pls",
                preProcess = c("center", "scale"))

performance_tab <- add_performance(
  performance_tab = performance_tab, 
  fit = plsFit, 
  testX = finger_test, testY = permeab_test, 
  name = "plsFit")
```


## Neural Network

```{r, eval = F}
tooHigh <- findCorrelation(cor(finger_train), cutoff = .75)
finger_train_nnet <- finger_train[, -tooHigh]
finger_test_nnet <- finger_test[, -tooHigh]

apply(finger_train, 1, sum)

nnetFit1 <- train(finger_train_nnet, permeab_train,
                  method = "avNNet",
                  preProcess = c("center", "scale"))
```


## MARS

```{r}
marsFit <- train(finger_train, permeab_train,
                 method = "earth")
```

